【裁判字號】    97,訴,648
【裁判日期】    970627
【裁判案由】    違反毒品危害防制條例
【裁判全文】
臺灣臺南地方法院刑事判決               97年度訴字第648號
公  訴  人  臺灣臺南地方法院檢察署檢察官
被      告  乙○○
                    居臺南市.
上列被告因毒品危害防制條例案件，經檢察官提起公訴（97年度
毒偵字第559號），被告就被訴事實為有罪之陳述，經本院裁定
由受命法官獨任行簡式審判程序，本院判決如下：
    主  文
乙○○施用第一級毒品，累犯，處有期徒刑捌月；又施用第二級
毒品，累犯，處有期徒刑肆月。應執行有期徒刑拾月。
    事  實
一、乙○○前於民國95年間因施用毒品案件，經本院以95年度訴
    字第260號判處有期徒刑10月確定；又於96年間因施用毒品
    案件，經本院以95年度簡上字第458號判處有期徒刑6月確定
    ，上開二罪嗣經本院以96年度聲減字第204號減刑定應執行
    刑為有期徒刑7月，於96年7月16日有期徒刑執行完畢出監。
二、乙○○前於90年間，因施用毒品案件，經本院以90年度毒聲
    字第1656號裁定送勒戒處所觀察、勒戒後，認有繼續施用毒
    品傾向，另經本院以90年度毒聲字第2279號裁定令入戒治處
    所施以強制戒治，於92年4月28日因停止戒治付保護管束，
    並於92年8月6日保護管束期滿未經撤銷視為執行完畢。
三、乙○○仍不知悛悔，於上開有期徒刑（96年7月16日有期徒
    刑執行完畢）及強制戒治執行完畢（92年8月6日保護管束期
    滿未經撤銷視為執行完畢）後5年內，基於施用第一級毒品
    海洛因之犯意，於96年10月13日上午11時50分許為警採尿時
    回溯26小時內之某時，在不詳地點，以注射針筒注射之方式
    ，施用第一級毒品海洛因一次。乙○○復另行起意，基於施
    用第二級毒品安非他命之犯意，於同日上午11時50分許為警
    採尿時回溯96小時內之某時，在不詳地點，以點火燒烤玻璃
    球吸食煙霧之方式，施用第二級毒品安非他命一次。嗣於96
    年10月13日上午9時30分許，在台南市○○路○段430巷70號
    為警盤查，並經其同意採其尿液後送詮昕科技股份有限公司
    檢驗，檢驗結果呈現嗎啡陽性及甲基安非他命陽性反應而知
    悉上情。
四、案經臺南市警察局第五分局報告臺灣臺南地方法院檢察署檢
    察官偵查起訴。
    理  由
壹、程序事項：
  一訊之被告乙○○對於起訴之犯罪事實均坦承不諱，並當庭表
    示認罪，而經本院裁定以簡式審判程序加以審理，則依據刑
    事訴訟法第273條之2、同法第159條第2項之規定，不適用傳
    聞法則有關限制證據能力之相關規定，合先敘明。
  二按觀察、勒戒或強制戒治執行完畢後，5年內再犯毒品危害
    防制條例第10條之罪者，檢察官應依法追訴，同條例第23條
    第2項定有明文。查被告有如犯罪事實欄二之前科紀錄，乙
    ○○前於90年間，因施用毒品案件，經本院以90年度毒聲字
    第1656號裁定送勒戒處所觀察、勒戒後，認有繼續施用毒品
    傾向，另經本院以90年度毒聲字第2279號裁定令入戒治處所
    施以強制戒治，於92年4月28日因停止戒治付保護管束，並
    於92年8月6日保護管束期滿未經撤銷視為執行完畢，有臺灣
    高等法院被告前案紀錄表一份在卷為憑。被告於強制戒治執
    行完畢後5年內再犯毒品危害防制條例之罪，即應依法追訴
    、審理。
貳、實體事項：
  一訊據被告乙○○就上開事實均坦承不諱，並有詮昕科技大學
    96年11月16日濫用藥物尿液檢驗報告一紙在卷為憑。
  二按海洛因經注射入人體後，約百分之80於24小時內自尿中排
    出，一般而言，尿液中能否驗出嗎啡陽性反應與其投與量、
    投與途徑、採尿時間、個人體質及檢驗方法之靈敏度有關，
    國外曾有文獻報導注射六毫克之海洛因鹽酸鹽，其代謝物嗎
    啡之平均可檢出時限約為26小時，業經行政院衛生署藥物食
    品檢驗局分別於八十一年九月八日以（八一）藥檢壹字第八
    一一四八八五號函述明此旨綦詳。再按安非他命經口服投與
    後約70%於24小時內自尿中排出，約90%於96小時內自尿中排
    出，目前國內尿液中甲基安非他命之檢驗僅鑑定其是否呈陽
    性反應尚未定其含量，且甲基安非他命成分之檢出與其投與
    方式、投與量、個人體質、採尿時間與檢測儀器之精密度等
    諸多因素有關，僅憑尿液中呈安非他命陽性反應，並無法確
    實推算吸食時間距採集時間之長短，惟依上述資料推斷，最
    長可能不會超過4日，業經行政院衛生署藥物食品檢驗局81
    年2月8日 (81)藥檢壹字第001156號函述明綦詳。
  三經查，被告經警於96年10月13日上午11時50分許採尿送驗，
    呈嗎啡陽性及甲基安非他命陽性反應，此有詮昕科技大學96
    年11月16日濫用藥物尿液檢驗報告一紙在卷可稽，核與被告
    自白相符。是被告之自白確實出於真實，可採為認定事實之
    基礎。揆諸前開說明，足認被告確有於96年10月13日上午11
    時50分許回溯26小時內之某時施用第一級毒品海洛因一次及
    於同日上午11時50分許回溯96小時內之某時施用第二級毒品
    安非他命一次之事實，要可認定。
  四綜上所述，本案事證明確，被告之犯行堪以認定，應依法論
    科。
參、論罪科刑：
  一核被告所為，分別係犯毒品危害防制條例第10條第1項之施
    用第一級毒品罪1次、同條例第10條第2項之施用第二級毒品
    罪1次。又被告分別持有第一級毒品海洛因及第二級毒品安
    非他命並進而施用，其持有之低度行為應為施用之高度行為
    所吸收，不另論罪。又被告所犯施用第一級毒品罪1次、施
    用第二級毒品罪1次間，二次行為犯意個別，行為互殊，應
    分論併罰。
  二再查，被告有如犯罪事實欄一之前科紀錄，業如上述，其於
    96年7月16日有期徒刑執行完畢出監，此有臺灣高等法院被
    告前案紀錄表1份附卷足憑，故被告於受有期徒刑執行完畢
    後，5年內故意再分別犯本件有期徒刑以上之罪，依刑法第
    47條第1項規定，均為累犯，各應依法加重其刑。
  三茲審酌被告前曾因施用毒品經送強制戒治處分執行完畢後，
    猶仍不思戒絕毒癮、革除惡習，顯未能深切悔改並記取教訓
    ，惟念及被告施用毒品之犯行，在本質上乃屬自我戕害身心
    健康之行為，以及被告犯後尚知坦承犯行，態度良好等一切
    情狀，爰分別量處如主文所示之宣告刑，並定其應執行之刑
    ，以資懲戒。
據上論斷，應依刑事訴訟法第273條之1第1項、第299條第1項前
段，毒品危害防制條例第10條第1項、第2項，刑法第11條前段、
第47條第1項、第51條第5款，判決如主文。
本案經檢察官許華偉偵查後提起公訴，檢察官甲○○到庭執行職
務。
中    華    民    國    97    年    6    月    27    日
                  刑事第二庭    法  官  洪士傑
以上正本證明與原本無異。
如不服本判決，應於本判決送達後10日內，向本院提出上訴書狀
，並應敘述具體理由。如未敘述上訴理由者，應於上訴期間屆滿
後20日內向本院補提理由書狀（均須按他造當事人之人數附繕本
）「切勿逕送上級法院」。
                                書記官  王政煌
中    華    民    國    97    年    6    月    27    日
附錄法條
毒品危害防制條例第10條
施用第一級毒品者，處 6 月以上 5 年以下有期徒刑。
施用第二級毒品者，處 3 年以下有期徒刑。


司法院資訊處製作；財團法人民間司法改革基金會備份。
